臺灣桃園地方法院刑事判決
111年度易字第826號
公  訴  人  臺灣桃園地方檢察署檢察官
被      告  程一萍





上列被告因妨害公務案件，經檢察官提起公訴（111年度偵字第1
0297號），本院判決如下：
    主  文
程一萍犯侮辱公務員罪，處拘役伍拾伍日，如易科罰金，以新臺
幣壹仟元折算壹日。
    事  實
一、程一萍於民國111年1月17日晚間8時55分許（起訴書誤載為
    晚間8時8分），因另案竊盜案件在桃園市政府警察局桃園分
    局景福派出所留置等候製作筆錄期間，明知游子宜、鄭敦全
    、楊品萱及謝秉翰係依法執行公務之警員，仍基於侮辱公務
    員之犯意，當場對游子宜等4名警員侮辱稱：「幹你娘」等
    語而侮辱公務員（公然侮辱部分未據告訴）。
二、案經桃園市政府警察局桃園分局移送臺灣桃園地方檢察署檢
    察官偵查起訴。
    理  由
一、本判決援引之供述及非供述證據，均係依法定方式取得，並
    經本院於審理期日踐行合法之調查，被告程一萍迄本院言詞
    辯論終結前，均未爭執其證據能力，得採為判決之基礎。
二、上開犯罪事實，業據被告於本院審理時坦承不諱，核與游子
    宜、鄭敦全、楊品萱及謝秉翰於偵訊之證述相符，並有警員
    職務報告及本院勘驗筆錄在卷可憑（見偵卷第15頁，本院易
    卷第118-119頁）。足認被告之自白有相當之證據相佐，且
    與事實相符，應堪信為真實。故本案事證明確，被告犯行堪
    以認定，應依法論罪科刑。
三、論罪科刑：
　㈠罪名：
　　被告所為，犯刑法第140條前段之侮辱公務員罪。
　㈡罪數：
　　侮辱公務員係妨害國家公務執行，侵害國家法益，並非侵害
    個人法益之犯罪。被告於4名警員依法執行職務時，當場侮
    辱，所犯侮辱公務員罪為單純一罪。
  ㈢科刑：
　　審酌被告在派出所留置期間，因精神狀況不佳，情緒失控而
    為本案犯行，其未能尊重依法執行職務之警員，實屬不該，
    念其犯後尚能坦承犯行，兼衡被告犯罪之手段、所生損害、
    素行、智識能力及生活狀況等一切情狀，量處如主文所示之
    刑，並諭知易科罰金之折算標準。
據上論斷，應依刑事訴訟法第299條第1項前段，判決如主文。
本案經檢察官林穎慶提起公訴，檢察官賴瀅羽到庭執行職務。
中　　華　　民　　國　　111 　年　　12　　月　　 2　　日
                  刑事第四庭    法　官　涂偉俊
以上正本證明與原本無異。
如不服本判決應於收受判決後20日內向本院提出上訴書狀，並應
敘述具體理由。其未敘述上訴理由者，應於上訴期間屆滿後20日
內向本院補提理由書(均須按他造當事人之人數附繕本)「切勿逕
送上級法院」。 

　　　　　　　　　　　　　　　  書記官　余玫萱　　　　　　　　　
中　　華　　民　　國　　111 　年　　12　　月　　2 　　日



附錄所犯法條：
中華民國刑法第140條
於公務員依法執行職務時，當場侮辱或對於其依法執行之職務公
然侮辱者，處1年以下有期徒刑、拘役或10萬元以下罰金。